【裁判字號】    97,交上訴,41
【裁判日期】    970617
【裁判案由】    公共危險等
【裁判全文】
臺灣高等法院刑事判決                97年度交上訴字第41號
上  訴  人
即  被  告  丁○○
上列被告因肇事遺棄罪等案件，不服臺灣桃園地方法院95年度交
訴字第168號，中華民國97年1月17日第一審判決（起訴案號：臺
灣桃園地方法院檢察署95年度偵字第18607號），提起上訴，本
院判決如下：
    主  文
上訴駁回。
丁○○緩刑貳年。
    事  實
一、丁○○於民國95年7月13日下午，駕駛車牌號碼6815-KX號自
    用小客貨車（休旅車），沿國道三號高速公路往南行駛，嗣
    於同日下午4時10分許，途經該路段南向68.328公里處，屬
    桃園縣龍潭鄉○路段時，其本應注意汽車在行駛途中，不得
    驟然或任意變換車道，如欲超越前車或變換車道時，應先顯
    示方向燈告知前後車輛，並保持安全距離及間隔，方得超越
    或變換車道，雖當時天候雨、路面濕潤，然日間有自然光線
    、路面柏油、無缺陷、無障礙物、視距良好等一切情況，復
    無不能注意之情事，竟疏未注意及此，驟然由內側車道變換
    至中間車道，適有甲○○駕駛車牌號碼9056-GG號租賃小貨
    車，搭載丙○○沿同路段中間車道行駛，突見丁○○變換車
    道時已不及閃避，丁○○所駕駛之休旅車右側車身遂與甲○○之小貨車左側車身發生碰撞，使甲○○之小貨車受外力衝
    擊，再與同向外側車道由乙○○駕駛之車牌號碼IT-836號營
    業用大貨車（車上另有乘客黃丞哲，其所受傷害部分未據告
    訴）而發生碰撞，致甲○○受有右腳大腿以下截肢之重傷害
    及雙側脛骨開放性骨折、第二頸椎骨折、右側股骨開放性骨
    折之傷害，丙○○則受有左上小腿裂傷、左眉部擦傷、後頸
    部扭傷、左下臉頰擦傷、左小腿裂傷之傷害，乙○○另受有
    左前臂撕裂傷、兩膝擦挫傷之傷害。詎賴盈珊於肇事致甲○○等人受傷後，竟另行基於肇事逃逸之犯意，未停車查看並
    對甲○○等人施以必要之急救，反逕自駕車而予逃逸。嗣經
    警據報到場處理，經檢視鄰近收費站監視畫面往來通行之車
    輛後，查悉上情。
二、案經甲○○、丙○○、乙○○訴由內政部警政署國道公路警
    察局第六警察隊報請臺灣桃園地方法院檢察署檢察官偵查起
    訴。
    理  由
一、訊據被告對於前揭之事實已為認罪之陳述，且被告於警詢時
    供稱其於95年7月13日下午4時10分許，駕駛車牌號碼6815-K
    X號自用小客貨車，行經國道三號高速公路南向68公里處內
    側車道時，突遭1部車輛撞擊右側車門，當時颱風風強雨大
    ，其受驚嚇且後方車速很快，因緊張不知如何處理，遂直接
    將車開回住家後，再前往竹南派出所報案等語（見偵查卷一
    第4至7頁），於偵查中再次供稱其確有於95年7月13日下午4
    時10分許，行經國道三號高速公路南向68.328公里處等語（
    見偵查卷一第82頁），證人即告訴人甲○○前於警詢時、偵
    查中亦指稱其於95年7月13日下午4時10分許，在國道三號高
    速公路南向龍潭交流道附近，距龍潭收費站約2公里處，與
    車號不詳之黑色休旅車發生事故等語；證人即告訴人丙○○
    於警詢時、偵查中亦證稱事故發生時地為95年7月13日下午4
    時10分許，在國道三號高速公路南向68公里328公尺處，與
    告訴人甲○○準備一同送貨至新竹縣關西鎮，見1輛黑色休
    旅車自做後方急駛而來，車頭超過時即失控在車道蛇行，右
    後車尾撞擊告訴人甲○○所駕駛之左側車身，其黑色休旅車
    型號與偵查卷附之肇事車輛照片相同等語（見偵查卷一第10
    至11頁、第15頁、第97頁），就所述本件道路交通事故發生
    之時地、碰撞位置相合，足徵被告前於警詢時、偵查中及本
    院認罪之所述與告訴人甲○○之小貨車發生擦撞一節，堪認
    屬實。又觀諸被告所持門號0000-000000號行動電話（申請
    人為被告配偶張清霖），其於95年7月13日下午4時7分36秒
    ，基地臺位址為桃園縣龍潭鄉○○路98號2樓，嗣於同日下
    午4時11分許駕駛該休旅車通過國道三號高速公路龍潭收費
    站，此有國道三號高速公路龍潭收費站監視畫面翻拍照片2
    紙、前開門號中華電信（行動）資料查詢表1份在卷可稽（
    見偵查卷一第31頁至第32頁、第70頁至第77頁），兼衡國道
    三號高速公路龍潭交流道里程數為68.3公里，而龍潭收費站
    里程數則為72.3公里，彼此間相距不遠；復參以被告之該休
    旅車受損位置為右側車身，而告訴人甲○○小貨車左側車身
    亦嚴重毀損，此有各該車輛照片各1份附卷足憑（見偵查卷
    一第33頁至第35頁、第40頁至第41頁），互核與被告、告訴
    人甲○○、丙○○前述事故發生經過並無歧異，堪信被告當
    時確有駕駛該休旅車行經該路段68.328公里處，並與告訴人
    甲○○駕駛之小貨車發生道路交通事故，殆無疑義。告訴人
    甲○○之小貨車因與被告之休旅車發生擦撞後，再與告訴人
    乙○○駕駛之車牌號碼IT-836號營業用大貨車發生碰撞等情
    ，亦據告訴人甲○○、丙○○、乙○○等人陳述綦詳（見偵
    查卷一第18至20頁、第82頁、第97頁、原審卷第147至153頁
    ），並有事故現場照片（見偵查卷一第33至46頁）在卷可佐
    ，足見本件道路交通事故，乃於95年7月13日下午4時10分許
    ，在國道三號高速公路南向68.328公里處，先由被告之休旅
    車與告訴人甲○○之小貨車發生擦撞後，因受力撞擊致告訴
    人甲○○之小貨車復與告訴人乙○○之大貨車發生碰撞等情
    ，足堪認定。再告訴人甲○○、丙○○、乙○○因本件道路
    交通事故，分別致告訴人甲○○受有右腳大腿以下截肢之重
    傷害及雙側脛骨開放性骨折、第二頸椎骨折、右側股骨開放
    性骨折之傷害，告訴人丙○○受有左上小腿裂傷、左眉部擦
    傷、後頸部扭傷、左下臉頰擦傷、左小腿裂傷之傷害，告訴
    人乙○○受有左前臂撕裂傷、兩膝擦挫傷之傷害等情，有告
    訴人甲○○之長庚紀念醫院林口分院95年7月31日診斷證明
    書、告訴人丙○○之敏盛綜合醫院龍潭分院95年8月10日診
    斷證明書、告訴人乙○○之敏盛綜合醫院龍潭分院95年8月
    11日診斷證明書各1紙附卷足考（見偵查卷一第13頁、第17
    頁、第21頁），足徵告訴人甲○○等人確因本件道路交通事
    故，受有各該傷害無誤。又證人即告訴人甲○○前於警詢時
    指稱當時其行駛在中線車道，見1輛黑色休旅車（即被告之
    休旅車）突從左後方之內側車道急駛而來，車頭超過其時已
    見失控在車道蛇行，其閃避不及被該車右後車尾撞擊其車輛
    左側車身，其遂失控往外側車道偏去，之後又有1次猛烈撞
    擊致伊車輛翻覆等語（見偵查卷一第10至11頁）；嗣於偵查
    中再稱當時行駛在中間車道，突感左側車門遭撞，其車輛即
    已失控，瞬間有注意是黑色休旅車在伊前方，因警詢時在加
    護病房，只能以點頭或搖頭為回答，故以本次陳述較為正確
    等語（見原審卷第97頁）；復於原審時證稱當時不知係與何
    車輛發生撞擊，只知為黑色車輛，但告訴人丙○○有見該車
    之廠牌、車型，而當時車流量不大、雨勢中等，前方視線可
    見100至200公尺，伊已行駛在中線車道許久，未準備變換車
    道，祇記得被告車輛係直接切入伊車道而發生擦撞，至如何
    發生撞擊已不記憶，惟撞擊力道很大，坐在車上會有感覺擦
    撞等語（見原審卷第151頁至第153頁）；另證人即告訴人丙○○於警詢時指稱其當時坐在右前乘客座，幫告訴人甲○○
    注意路況，因該休旅車車速很快由左後方急駛而來，車頭超
    過告訴人甲○○車輛時就失控在車道蛇行，遂引起其注意等
    語（見偵查一卷第16頁）；嗣於偵查中證稱其有注意告訴人
    甲○○儀表版時速約90公里，而當時雨勢不大，旁邊黑色休
    旅車突由內側快速向前行駛，嗣超過約5公尺該休旅車又驟
    然減慢速度，因此為一瞬間，該休旅車即偏離過來，兩車才
    會發生擦撞等語（見偵查卷一第97頁）；復於原審時證稱肇
    事前告訴人甲○○行駛在中線車道，前方並無車輛，無變換
    車道必要，當時有下雨但仍可看見前方視線，約200至300公
    尺，其見黑色休旅車在內側車道速度較快，超過約5公尺後
    速度放慢，而告訴人甲○○之小貨車仍繼續行駛，後該休旅
    車與告訴人甲○○之小貨車車頭相距約50公分時，即偏進來
    ，印象中係被告車輛車尾偏入中間車道，至於係如何偏離已
    無印象，而所謂被告車輛蛇行則指車輪打滑之意等語（見原
    審卷第148至149頁）；互核其等證詞，皆堅指被告之休旅車
    又超越告訴人甲○○之小貨車，並自內側車道偏入中間車道
    行駛而致兩車發生擦撞，且告訴人甲○○之小貨車均行駛在
    中間車道，並無變換車道之情，雖其等就事故發生前有無注
    意被告休旅車之異常駕駛行為及擦撞方式等細節或有不一致
    之陳述，然此事故乃一瞬間發生，就一般人之注意能力，尚
    且避免事故之擴大猶恐不及，尚難責令其等鉅細靡遺描述肇
    事之經過，是告訴人甲○○、丙○○對事故經過之敘述詳寡
    ，尚難謂有不實而予故意構陷被告之理，所述應認屬實，足
    以採信。雖告訴人甲○○之小貨車後因與告訴人乙○○之大
    貨車再次發生撞擊，且現場遺留之碎落物跡證有限，而被告
    之休旅車亦未停留在事故現場，致無法確認兩車實際碰撞地
    點及相對位置，惟參酌卷附之肇事現場及各該車輛受損照片
    ，被告之休旅車右側車身有明顯損壞，而告訴人甲○○之小
    貨車，其左側車頭亦有嚴重損壞，並因之受力向右與告訴人
    乙○○之大貨車發生撞擊而倒地，可見告訴人甲○○之小貨
    車乃因外力撞擊而因物理力作用向右傾倒，其外力來源應當
    為左側被告之休旅車向右偏斜所致，足認本件事故經過乃為
    被告之休旅車自內側車道向右斜行進入中間車道，致與告訴
    人甲○○之小貨車受迫發生擦撞，向右繼與外車車道之告訴
    人乙○○之大貨車發生撞擊無誤。另證人即告訴人乙○○迭
    於警詢時及偵查中證稱當時雨勢不大，視線清楚可見車前狀
    況，車流量不大等語（見偵查卷一第18頁、第86頁），核與
    告訴人甲○○、丙○○前述之天候、車況情形相符，且告訴
    人乙○○祇因告訴人甲○○之小貨車發生擦撞而受波及，就
    本件事件全無肇事原因，與被告、告訴人甲○○、丙○○等
    人亦無特殊情誼、怨隙糾紛，所為證詞應足採信，基此，95
    年7月13日當日雖有碧利斯颱風襲臺，但事故發生該時風雨
    不大、視線清楚、車流量不大，被告自得予以注意車輛之行
    駛狀況，並無因風強雨大而有不能注意之情，又告訴人甲○○就事故發生經過所得記憶之情雖較同車乘客之告訴人丙○○有限，但告訴人丙○○既已陳明當日係陪同告訴人甲○○
    送貨，並予注意道路車況等語，則告訴人丙○○祇需觀看往
    來車輛動態已足，較告訴人甲○○尚且需負擔駕駛行為所需
    之注意能力即有不同，告訴人丙○○因之對車流變化施以較
    高之注意力核與事理無違，自難徒以告訴人甲○○與丙○○
    證述多寡，反謂本件肇事原因乃告訴人甲○○所惹，況被告
    於原審稱告訴人甲○○駕車時有打瞌睡情事，究僅被告個人
    臆測之詞，旁無何事證可佐，復查無告訴人甲○○之小貨車
    有變換車道情事，亦如前述，所稱本件肇事原因乃告訴人甲○○所惹，應負肇事責任云云，亦屬無據，委不足取。另被
    告於事故發生當日下午5時55分許前往竹南派出所報案一節
    ，固據提出受理各類案件紀錄表1紙附卷足參（見偵查卷一
    第9頁），然其記載發生地點為國道三號高速公路南向竹東
    路段附近，與本件事故發生地點已有不合，且執以證人即受
    理報案警員徐兆焜於原審證稱據被告稱在竹東路段附近遭不
    詳車號、車型之車輛撞擊，因風雨很大，遂先返家再予報案
    ，於備案時並無敘明有無人員傷亡，目的為申請保險理賠之
    用等語（見原審卷第141至143頁），惟事故發生當時風雨不
    大一節，已如前述，且觀諸被告之休旅車受損照片，其右側
    車身明顯受力凹陷，右後座玻璃更因之全部粉碎，此有被告
    之休旅車修復前之照片在卷可佐（見偵查卷一第40頁至第41
    頁），雖因有貼附隔熱紙未致玻璃散落一地，但由車身凹陷
    、玻璃粉碎一節，顯見其撞擊力道之猛，在車內駕駛之被告
    當有一定程度之知覺，知悉已與告訴人甲○○之小貨車發生
    事故，斷無渾然不覺之理，然其竟向證人徐兆焜誆稱事故地
    點為國道三號高速公路南向竹東路段附近，與實際發生之龍
    潭路段相距20餘公里之遙，且無提及與告訴人甲○○之小貨
    車擦撞之情，反假以為申請保險理賠之目的，足徵被告當時
    業明知有肇事致人受傷情形，為脫免刑責故為不實之報案，
    於原審所稱不知有肇事情事云云，洵屬無據，要無可取。按
    汽車在行駛途中，不得驟然或任意變換車道，如欲超越前車
    或變換車道時，應先顯示方向燈告知前後車輛，並保持安全
    距離及間隔，方得超越或變換車道，高速公路及快速公路交
    通管制規則第11條訂有明文。查本件道路交通事故發生之時
    ，雖當時天候雨、路面濕潤，然日間有自然光線、路面柏油
    、無缺陷、無障礙物、視距良好等一切情況，復無不能注意
    之情事，此有道路交通事故現場圖（見偵查卷一第24、25頁
    ）、調查報告表(一)、(二)（見偵查卷一第26、27頁）、事故現
    場照片（見偵查卷一第33至46頁）在卷可佐，被告竟驟然由
    內側車道變換至中間車道，而與告訴人甲○○駕駛之小貨車
    發生擦撞，再波及外側車道由告訴人乙○○駕駛之大貨車，
    分別致告訴人甲○○、丙○○、乙○○等人各受有前開傷害
    ，堪認被告確有過失，且其過失行為與告訴人等人所受傷害
    之結果間，有相當因果關係存在無訛。況本件道路交通事故
    經送臺灣省桃園縣區車輛行車事故鑑定委員會鑑定結果，亦
    認被告駕駛小客貨車未注意安全距離變換車道為肇事原因，
    告訴人甲○○、乙○○均無肇事因素，此有該委員會95年9
    月14日桃縣行字第0955205723號函覆之鑑定意見書1份在卷
    可按（見偵查卷一第91至93頁），益徵被告確有過失行為甚
    明。且被告於事故發生時已得知悉有肇事致人受傷等情，而
    被告竟於此際猶繼續駕車行駛，未對人身倒地之告訴人等人
    施以必要之救助，顯見被告當有肇事逃逸之故意，殆無疑義
    。雖本件道路交通事故經再送臺灣省車輛行車事故覆議鑑定
    委員會鑑定，認本案因肇事時情不明，未便遽予明確覆議，
    此有該委員會95年11月7日府覆議字第0950200588號函述可
    參（見原審卷第41頁），亦難為被告有利之認定，本件事證
    明確，被告之犯行洵堪認定。
二、查告訴人甲○○之右腳大腿以下部分因本件道路交通事故而
    截肢，此有長庚紀念醫院林口分院95年7月31日診斷證明書1
    紙在卷可稽，足認已達毀敗一肢以上之機能重傷程度。故核
    被告賴瑩姍所為，就告訴人甲○○部分係犯刑法第284條第1
    項後段之過失致重傷罪，就告訴人丙○○、乙○○部分係犯
    同項前段之過失傷害罪，及同法第185條之4肇事遺棄罪。又
    被告以一過失肇事行為，致告訴人甲○○、丙○○、乙○○
    分別受有重傷害及傷害，係以一行為而觸犯數罪名，為想像
    競合犯，應依刑法第55條之規定，從一重之過失致重傷害罪
    處斷。再被告所犯過失致重傷害、肇事逃逸罪，其犯意各別
    ，行為互殊，應予分論併罰，又本件被告犯罪時間在96年4
    月24日以前，合於中華民國96年罪犯減刑條例所定得予減刑
    之規定，應依同條例第2條第1項第3款之規定減刑。另按鑑
    定之經過及其結果，應命鑑定人以言詞或書面報告；法院或
    檢察官得囑託醫院、學校或其他相當之機關、團體為鑑定，
    或審查他人之鑑定，並準用前項之規定，刑事訴訟法第206
    條第1項、第208條第1項前段定有明文。又鑑定委員會舉行
    鑑定會議時，應書面通知當事人列席，並得視案情需要邀請
    下列人員列席：1.車輛所有人及關係人、2.現場目擊證人、
    3.現場處理之憲警單位人員及相關機關（構）人員、4.專家
    學者、5.其他有關機關之專業人員；開會時主席及委員應態
    度和藹，並給予當事人以充分陳述之機會；鑑定意見書應載
    明下列事項：1.囑託（申請）者、2.當事人、3.一般狀況、
    4.肇事經過、5.肇事分析：駕駛行為、佐證資料、路權歸屬
    、法規依據、6.其他、7.鑑定意見，車輛行車事故鑑定及覆
    議作業辦法第4條第1項、第2項、第8條第1項亦訂有明文。
    查臺灣省桃園縣區車輛行車事故鑑定委員會95年9月14日桃
    縣行字第0955205723號函覆之鑑定意見書，係檢察官指揮司
    法警察囑託之鑑定，復依該機關執行車輛行車事故鑑定業務
    所出具之書面鑑定報告，且經載明鑑定經過之肇事經過、肇
    事分析，並於其他一欄載明被告丁○○、告訴人甲○○、乙○○等人於警詢時之陳述，已敘明其鑑定之經過，而為鑑定
    結果之判斷，復此與公訴人主張之犯罪事實有關聯性，依刑
    事訴訟法第159條之立法理由及同法第206條規定，自得為證
    據。至被告丁○○於原審稱該鑑定意見書就被告駕駛行為有
    變換車道及未注意安全距離情事之鑑定經過付之闕如，且未
    給予實質陳述意見之機會，嗣經送臺灣省車輛行車事故覆議
    鑑定委員會鑑定，認本案因肇事原因實情不明，未便遽予明
    確覆議，而無證據能力云云，然該鑑定意見書已據敘明係參
    酌渠等之陳述、現場照片及現場圖等事證，並記載其等各該
    陳述內容，復已讓被告有陳述意見之機會，此有該鑑定意見
    書1份在卷可稽，且據被告供述明確（見偵查卷一第91頁至
    第93頁；原審卷第28頁），縱或被告認其於鑑定會議時未能
    完全陳述，但此僅其個人意見，究難謂有違車輛行車事故鑑
    定及覆議作業辦法規定，認其鑑定之程序不備，被告於原審
    稱該鑑定意見書無證據能力云云，洵屬無據，不足採信。次
    按除刑事訴訟法第159條之1至第159條之3之情形外，除顯有
    不可信之情況外，公務員職務上製作之紀錄文書、證明文書
    ，亦得為證據，此為同法第159條之4第1款所明定。又公務
    員職務上製作之紀錄文書、證明文書如被提出於法院，用以
    證明文書所載事項真實者，性質上亦不失為傳聞證據之一種
    ，但因該等文書係公務員依其職權所為，與其責任、信譽攸
    關，若有錯誤、虛偽，公務員可能因此負擔刑事及行政責任
    ，從而其正確性高，且該等文書經常處於可受公開檢查（Pu
    blic Inspection）之狀態，設有錯誤，甚易發現而予及時
    糾正，是以，除顯有不可信之情況外，其真實之保障極高，
    該款立法理由可資參照。查本件道路交通事故現場圖、調查
    報告表(一)、(二)，係內政部警政署國道公路警察局第六警察隊
    龍潭分隊警員巫志孝依道路交通事故處理規範第8條、第10
    條之規定，所為之現場勘察、測繪，為其法定職責，核屬職
    務上所製作之行為，並處於可受公開檢查之狀態，且與本案
    事實具有自然關聯性，有證據能力。再按被告以外之人於審
    判外之陳述雖不符刑事訴訟法第159條之1至之4規定，而經
    當事人於審判程序同意作為證據，法院審酌該言詞陳述或書
    面陳述作成時之情況，認為適當者，亦得為證據；當事人、
    代理人或辯護人於法院調查證據時，知有刑事訴訟法第159
    條第1項不得為證據之情形，而未於言詞辯論終結前聲明異
    議者，視為有前項之同意，同法第159條之5定有明文。又該
    條立法意旨在於傳聞證據未經當事人之反對詰問予以核實，
    原則上先予排除，惟若當事人已放棄反對詰問權，於審判程
    序中表明同意該等傳聞證據可作為證據；或於言詞辯論終結
    前未聲明異議，基於尊重當事人對傳聞證據之處分權，及證
    據資料愈豐富，愈有助於真實發見之理念，且強化言詞辯論
    主義，使訴訟程序得以順暢進行，上開傳聞證據亦均具有證
    據能力。被告對公訴人所提證人即告訴人甲○○、丙○○、
    乙○○於警詢時及偵查中所為陳述之證據能力為不爭執表示
    ，應認其作成之情形並無不當之情形，經審酌後認為適當，
    故證人甲○○等人前開審判外之陳述得為證據。另告訴人甲○○之長庚紀念醫院林口分院95年7月31日診斷證明書、告
    訴人丙○○之敏盛綜合醫院龍潭分院95年8月10日診斷證明
    書、告訴人乙○○之敏盛綜合醫院龍潭分院95年8月11日診
    斷證明書、被告所持門號0000-000000號行動電話（申請人
    為被告配偶張清霖）之中華電信（行動）資料查詢表、國道
    三號高速公路龍潭收費站監視畫面翻拍照片、事故現場照片
    等，均與本案事實具有自然關聯性，復屬文書證據、物證等
    性質，亦無事證足認有違背法定程序或經偽造、變造所取得
    之情事，皆有證據能力。
三、原審以被告犯行明確，適用第284條第1項、第185條之4、第
    55條、第51條第5款，刑法施行法第1條之1第1項、第2項前
    段，中華民國九十六年罪犯減刑條例第2條第1項第3款、第7
    條、第10條第1項之規定，並審酌被告因一時失慮，疏未遵
    守道路交通安全規則以致肇事，致告訴人等人分別受有前開
    重傷害、傷害，但案發迄今已1年餘仍未與告訴人等人達成
    和解，亦未賠償任何損失，反飾詞狡辯而否認犯行，犯後態
    度難稱良可，復告訴人甲○○、丙○○、乙○○等人分為63
    年、70年、49年出生，現值青壯，告訴人甲○○更因之截肢
    一腿，身心所受煎熬甚鉅，但念被告前無犯行紀錄，此有被
    告前案紀錄表1紙在卷可考，及其生活狀況、年齡智識等一
    切情狀，認被告丁○○因過失傷害人致重傷，處有期徒刑柒
    月。又駕駛動力交通工具肇事，致人受傷而逃逸，處有期徒
    刑拾月。且被告丁○○所為本件犯行，犯罪時間亦在96年4
    月24日以前，且無該條例不得減刑之情形，爰依中華民國96
    年罪犯減刑條例第2條第1項第3款之規定，各減其刑期二分
    之一，並定應執行有期徒刑捌月，經核於法並無違誤，被告
    原提起之上訴之意旨否認犯行為無理由，應予駁回。惟被告
    既已認罪且與告訴人均達成和解，告訴人亦均請求給予被告
    緩刑之機會等，有調解書、和解書、和解筆錄、刑事陳報狀
    等在卷可證，被告未曾受有期徒刑以上刑之宣告，有被告全
    國前案紀錄表可憑，其經此次之偵審程序之教訓，當知警惕
    ，應無再犯之虞，本院認被告所受刑之宣告，以暫不執行為
    適當，爰併均宣告緩刑二年，以勵自新。
據上論斷，應依刑事訴訟法第368條，刑法第74條第1項第1款判
決如主文。
本案經檢察官呂光華到庭執行職務。
中    華    民    國    97    年    6     月    17    日
            刑事第九庭  審判長法  官  陳貽男
                              法  官  周盈文
                              法  官  許宗和
以上正本證明與原本無異。
肇事逃逸部分判決，應於收受送達後十日內向本院提出上訴書狀
，其未敘述上訴之理由者並得於提起上訴後十日內向本院補提理
由書（均須按他造當事人之人數附繕本）。
其餘不得上訴
                              書記官 林淑貞
中    華    民    國    97    年    6    月    26    日
附錄：本案論罪科刑法條全文
刑法第185條之4
駕駛動力交通工具肇事，致人死傷而逃逸者，處6月以上5年以下
有期徒刑。
刑法第284條第1項
因過失傷害人者，處6月以下有期徒刑、拘役或500元以下罰金，
致重傷者，處1年以下有期徒刑、拘役或500元以下罰金。（罰金
部分依刑法施行法第1條之1第1項、第2項前段規定，貨幣單位變
更為新臺幣且金額提高為30倍）


司法院資訊處製作；財團法人民間司法改革基金會備份。
